Inventaris van het archief van het Bureau Afwikkeling Bezoldiging 1940-1945 van de Hoofdafdeling Intendance en Administratie van de Koninklijke Marine
Nationaal Archief, Den Haag
- HOOFDAFDELING INTENDANCE EN ADMINISTRATIE, 1
  - Bureau Afwikkeling 1940 - 1945, 1.1
    - Rehabilitatie van Indische oorlogsslachtoffers, 1.1.3
      - Persoonsdossiers., 1945 - 1960; 497-1038; 542 omslagen
        - Hoeven, J.G. van; geb.dat.: 12 - 02 - 1911. 1956 - 1957, 697
        - Hofmeister, W.F.; geb.dat.: 16 - 02 - 1918. 1947 - 1960, 698
        - Hollander, W.M. den; geb.dat.: 02 - 05 - 1905. 1946 - 1959, 699
        - Hooft, P.J.; geb.dat.: 01 - 04 - 1909; overleed op 2 maart 1942. 1957, 700
        - Hoogveld, E.M.; geb.dat.: 28 - 01 - 1908. 1949 - 1959, 701
        - Hoope, L.H. ten; geb.dat.: 20 - 01 - 1913; overleed op 7 mei 1943. 1957, 702
        - Höpfner, P.A.; geb.dat.: -. 1957, 703
        - Hos, A.; geb.dat.: 30 - 04 - 1907. 1956 - 1957, 704
        - Hout, A.J. van den; geb.dat.: 16 - 02 - 1920. 1948 - 1957, 705
        - Hout, W.E.R. van der; geb.dat.: 07 - 03 - 1918. 1949 - 1957, 706
        - Hübner, R.W.; geb.dat.: 19 - 06 - 1917. 1956 - 1958, 707
        - Hugo, F.W. von; geb.dat.: 18 - 10 - 1907. 1958, 708
        - Huig, J.; geb.dat.: -; overleed op 15 december 1941. 1959, 709
        - Idzerda, A.B.; geb.dat.: 15 - 07 - 1908. 1948 - 1957, 710
        - Inen, G.A.; geb.dat.: 22 - 06 - 1919. 1960, 711
        - Isaaks, H.F.L.; geb.dat.: -; overleed op 27 februari 1942. 1956, 712
        - Jager, F.; geb.dat.: 28 - 03 - 1907. 1958, 713
        - Jahnke, C.H.J.; geb.dat.: 24 - 04 - 1909. 1957, 714
        - Jans, P.A.F.; geb.dat.: 24 - 05 - 1907. 1957, 715
        - Jansen, A.; geb.dat.: 13 - 02 - 1906. 1959, 716
        - Jansen, Chr.F.; geb.dat.: -; overleed op 27 februari 1942. 1956 - 1957, 717
        - Jansen, J.R.; geb.dat.: 16 - 06 - 1916. 1957, 718
        - Jansen, K.A.R.; geb.dat.: 24 - 08 - 1918. 1957, 719
        - Jaski, J.; geb.dat.: -. 1957, 720
        - Jens, J.B.; geb.dat.: 11 - 07 - 1918. 1959, 721
        - Johannes, M.; geb.dat.: 17 - 10 - 1916. 1947 - 1957, 722
        - Jong, W.M. de; geb.dat.: 04 - 11 - 1918. 1960, 723
        - Jonge, J.J. de; geb.dat.: 02 - 11 - 1929. 1960, 724
        - Jongerling, P.; geb.dat.: -; overleed op 13 april 1942. 1957, 725
        - Jonkmans, B.W.; geb.dat.: 10 - 07 - 1909. 1957, 726
        - Kahle, F.A.; geb.dat.: -. 1958, 727
        - Kam, J. de; geb.dat.: 20 - 04 - 1901; overleed op 13 februari 1945. 1957, 728
        - Kampen, G.; geb.dat.: 19 - 07 - 1908. 1949 - 1958, 729
        - Kampman, P.J.; geb.dat.: 21 - 02 - 1896; overleed op 6 november 1944. 1957, 730
        - Katwijk, Ch. van; geb.dat.: 17 - 12 - 1915. 1957, 731
        - Kaub, M.A.; geb.dat.: 26 - 03 - 1907. 1957, 732
        - Keasberry, P.; geb.dat.: 01 - 06 - 1923. 1957, 733
        - Kegge, F.W.; geb.dat.: 10 - 01 - 1910. 1946 - 1957, 734
        - Keijner, E.J.W.; geb.dat.: 04 - 12 - 1916. 1958, 735
        - Kempen, A.H. van; geb.dat.: 26 - 08 - 1908. 1957, 736
        - Kempen, M. van; geb.dat.: 09 - 09 - 1908; overleed op 6 september 1943. 1957, 737
        - Kerkvoorden, R. van; geb.dat.: 07 - 01 - 1918. 1948 - 1960, 738
        - Kers, Th.B.; geb.dat.: 13 - 03 - 1909. 1946 - 1959, 739
        - Kervezee, J.A.; geb.dat.: -. 1958, 740
        - Kessing, A.; geb.dat.: 31 - 05 - 1923. 1957, 741
        - Khohonggiem, V.C.; geb.dat.: -. 1957, 742
        - Klatt, A.L.; geb.dat.: 09 - 06 - 1920. 1956 - 1959, 743
        - Klijn, J.; geb.dat.: 31 - 01 - 1908. 1947 - 1957, 744
        - Knape, P.; geb.dat.: 21 - 02 - 1904. 1949 - 1957, 745
        - Kneefel, M.G.; geb.dat.: 13 - 05 - 1917. 1957, 746
        - Knollaert, J.P.Th.; geb.dat.: 28 - 03 - 1916. 1957, 747
        - Köhler, F.H.; geb.dat.: 24 - 10 - 1900. 1946 - 1957, 748
        - Kollmann, O.; geb.dat.: 18 - 07 - 1922. 1960, 749
        - Köllner, K.J.; geb.dat.: 07 - 05 - 1923. 1949 - 1960, 750
        - Kommer, E.F.; geb.dat.:23 - 03 - 1923. 1951 - 1960, 751
        - Konings, J.A.; geb.dat.: 28 - 02 - 1917. 1958, 752
        - Koot, J.; geb.dat.: 13 - 12 - 1897. 1959, 753
        - Koppelle, J.P.; geb.dat.: 20 - 03 - 1914. 1948 - 1960, 754
        - Koppeschaar, W.R.A.; geb.dat.: 26 - 12 - 1912. 1948 - 1959, 755
        - Koster, W.; geb.dat.: 05 - 10 - 1908. 1946 - 1957, 756
        - Kranenburg, L.; geb.dat.: 29 - 10 - 1904. 1947 - 1957, 757
        - Krastel, H.; geb.dat.: 13 - 02 - 1909. 1949 - 1959, 758
        - Krauth, E.M.H.; geb.dat.: 18 - 02 - 1908. 1957, 759
        - Kreeft, J.H.D. van der; geb.dat.: 01 - 11 - 1922. 1958, 760
        - Kroon, L.D. de; geb.dat.: -. 1948 - 1957, 761
        - Kühn, F.A.; geb.dat.: 10 - 12 - 1889. 1946 - 1957, 762
        - Kuijk, J.W.; geb.dat.: -. 1958, 763
        - Kwant, C.A.J.; geb.dat.: 04 - 05 - 1911. 1948 - 1960, 764
        - Laar, G.J. van de; geb.dat.: -. 1956 - 1957, 765
        - Laet, J.Ch.F. de; geb.dat.: 05 - 09 - 1908. 1957, 766
        - Lammerding, E.F.; geb.dat.: -; overleed op 27 februari 1942. 1957, 767
        - Lange, G.J.L. de; geb.dat.: 26 - 01 - 1912. 1958, 768
        - Lange, J.J.; geb.dat.: 04 - 02 - 1900. 1957, 769
        - Lange, L.J. de; geb.dat.: 22 - 09 - 1918. 1948 - 1960, 770
        - Langelaan, D.F.W.; geb.dat.: 12 - 02 - 1912. 1957, 771
        - Lassay, F.S.; geb.dat.: 19 - 04 - 1915. 1956 - 1957, 772
        - Lebeau, J.R.L.; geb.dat.: 16 - 03 - 1905; overleed op 7 september 1944. 1956 - 1957, 773
        - Leeuwen, Th.A. van; geb.dat.: -. 1956 - 1957, 774
        - Leeuwestein, K.; geb.dat.: 12 - 12 - 1896. 1957, 775
        - Leijder, A.A.F.; geb.dat.: 30 - 07 - 1911. 1957, 776
        - Lek, A.M.A. van der; geb.dat.: 14 - 03 - 1915. 1959, 777
        - Lensvelt, A.; geb.dat.: 14 - 03 - 1895. 1957, 778
        - Lentze, F.; geb.dat.: 23 - 05 - 1917. 1957, 779
        - Leunissen, Ch.; geb.dat.: 22 - 05 - 1923. 1957, 780
        - Levinson, F.H.M.; geb.dat.: 22 - 04 - 1907. 1960, 781
        - Ligten, J. van; geb.dat.: 26 - 11 - 1910. 1958, 782
        - Ligthart, J.H.; geb.dat.: 10 - 02 - 1889. 1949 - 1960, 783
        - Lingen, K.H. van; geb.dat.: 27 - 03 - 1922. 1957, 784
        - Lingen, L.E. van; geb.dat.: 20 - 10 - 1918. 1960, 785
        - Linn, B.A.H.; geb.dat.: 18 - 05 - 1898. 1957, 786
        - Linschoten, B.J.; geb.dat.: -. 1955 - 1959, 787
        - Loekemeyer, P.; geb.dat.: -; overleed op 18 februari 1942. 1956 - 1957, 788
        - Logeman, G.E.; geb.dat.: -. 1958, 789
        - Loo, J. van; geb.dat.: 11 - 09 - 1898. 1959, 790
        - Loppé, Ch.H.; geb.dat.: 03 - 05 - 1921. 1949 - 1957, 791
        - Lorenz, J.T.G.; geb.dat.: 30 - 11 - 1900. 1957, 792
        - Lotman, F.; geb.dat.: 30 - 07 - 1924. 1957, 793
        - Lotsy, W.; geb.dat.: 07 - 05 - 1905. 1954 - 1957, 794
        - Luttenberg, A.J. jr.; geb.dat.: 11 - 02 - 1918; overleed op 12 februari 1944. 1957, 795
        - Maagdeleijn, H.K.; geb.dat.: 18 - 05 - 1906. 1957, 796
        - Maarseveen, B.C.; geb.dat.: 14 - 12 - 1908. 1949 - 1960, 797
        - Maas, W.F.; geb.dat.: 02 - 12 - 1911. 1949 - 1957, 798
        - Maitimu, L.H.; geb.dat.: 10 - 06 - 1908. 1948 - 1957, 799
        - Manuel, B.; geb.dat.: 10 - 12 - 1903. 1949 - 1960, 800
        - Maree, Th.; geb.dat.: -. 1960, 801
        - Maris, A.P.; geb.dat.: 02 - 11 - 1920. 1958, 802
        - Martens, G.A.; geb.dat.: 15 - 05 - 1914. 1957, 803
        - Mathias, Th.A.; geb.dat.: 03 - 05 - 1907. 1956 - 1957, 804
        - Mattasik; geb.dat.: -. 1957, 805
        - Mattern, M.J.F.F.; geb.dat.: 18 - 12 - 1912. 1957, 806
        - Mauer, R.R.; geb.dat.: -. 1948 - 1957, 807
        - Maurik, A. van; geb.dat.: -; overleed op 27 februari 1942. 1957, 808
        - Meesche, L. van; geb.dat.: 23 - 04 - 1915. 1957, 809
        - Meijboom, W.H.; geb.dat.: 21 - 12 - 1921. 1949 - 1957, 810
        - Meijer, F.; geb.dat.: 01 - 03 - 1918. 1959, 811
        - Meinders, J.A.; geb.dat.: -. 1957, 812
        - Meinhardt, J.C.; geb.dat.: 06 - 04 - 1912. 1948 - 1957, 813
        - Melger, S.A.; geb.dat.: 22 - 02 - 1922. 1948 - 1957, 814
        - Merck, B.G.; geb.dat.: -. 1954 - 1958, 815
        - Merghart, J.; geb.dat.: 17 - 11 - 1911. 1959, 816
        - Mesker, W.; geb.dat.: 12 - 10 - 1906. 1956 - 1957, 817
        - Meul, H.F. van der; geb.dat.: 06 - 01 - 1921. 1960, 818
        - Mey, J.A. de; geb.dat.: 08 - 03 - 1921. 1959, 819
        - Meyden, J. van der; geb.dat.: -. 1957, 820
        - Meyer, J.L.; geb.dat.: -. 1957, 821
        - Misseyer, R.; geb.dat.: -. 1957, 822
        - Monteiro, J.; geb.dat.: 01 - 08 - 1913. 1948 - 1957, 823
        - Monteiro, L.M.; geb.dat.: 28 - 08 - 1906. 1958, 824
        - Moorrees, P.A.; geb.dat.: 20 - 12 - 1907. 1957, 825
        - Motman, A.A. van; geb.dat.: 18 - 08 - 1917. 1957, 826
        - Mouthaan, M.; geb.dat.: 16 - 05 - 1917. 1948 - 1957, 827
        - Mulder, G.; geb.dat.: 07 - 05 - 1896. 1958, 828
        - Muller, F.; geb.dat.: 03 - 07 - 1922. 1949 - 1960, 829
        - Muller, H.; geb.dat.: 16 - 04 - 1908. 1948 - 1957, 830
        - Muller, H.E.W.; geb.dat.: 22 - 06 - 1920. 1957, 831
        - Muller, H.R.; geb.dat.: 09 - 09 - 1923. 1958, 832
        - Muller Kobold, F.G.; geb.dat.: 24 - 07 - 1905. 1946 - 1957, 833
        - Muller, L.F.H.; geb.dat.: -. 1960, 834
        - Musch, K.; geb.dat.: 03 - 12 - 1917. 1946 - 1957, 835
        - Naaijen, M.C.; geb.dat.: 14 - 09 - 1902. 1957, 836
        - Nahuijsen, Ch.J.; geb.dat.: 28 - 12 - 1914. 1959, 837
        - Nauta, J.M.C.; geb.dat.: 02 - 01 - 1913; overleed op 18 september 1944. 1958, 838
        - Navasard, P.Chr.; geb.dat.: -. 1956 - 1957, 839
        - Navest, J.; geb.dat.: 23 - 10 - 1919. 1948 - 1957, 840
        - Neijenhuis, L.J.; geb.dat.: 01 - 04 - 1912. 1945 - 1958, 841
        - Neukerk, R.G.; geb.dat.: 18 - 05 - 1908. 1960, 842
        - Nichting, B.A.; geb.dat.: 12 - 08 - 1894. 1956 - 1957, 843
        - Nienhoff, P.J.; geb.dat.: -; op 20 november 1940 uit de zeedienst ontslagen. 1956 - 1957, 844
        - Niessen, B.H.; geb.dat.: 24 - 09 - 1913. 1948 - 1957, 845
        - Nieuwenhuis, A.A.J.; geb.dat.: 06 - 09 - 1907. 1957, 846
        - Nieuwenhuizen, E.W.H.; geb.dat.: 21 - 05 - 1918. 1956 - 1957, 847
        - Nieuwenkamp, M.; geb.dat.: 29 - 07 - 1904; overleed op 19 februari 1943. 1959, 848
        - Nieuwpoort, C.; geb.dat.: 23 - 09 - 1895; overleed op 4 april 1944. 1959, 849
        - Niggebrugge, R.; geb.dat.: -. 1957, 850
        - Nijdam, J.K.; geb.dat.: 21 - 04 - 1909. 1959, 851
        - Nix, M.F.; geb.dat.: -. 1957, 852
        - Nobel; C.E.H.; geb.dat.: 10 - 05 - 1912. 1947 - 1960, 853
        - Nobele, E.; geb.dat.: -; overleed op 27 februari 1942. 1957, 854
        - Noordhoff, D.; geb.dat.: -; overleed op 25 februari 1942. 1956 - 1957, 855
        - Noorlander, N.; geb.dat.: 11 - 06 - 1911. 1947 - 1958, 856
        - Noppen, H.J.; geb.dat.: 03 - 01 - 1906. 1957, 857
        - Nottrot, J.; geb.dat.: 19 - 03 - 1893. 1947 - 1957, 858
        - Oers, A. van; geb.dat.: -. 1949 - 1957, 859
        - Oltmans, A.I.; geb.dat.: 02 - 12 - 1907. 1958, 860
        - Ommen, J. van; geb.dat.: 12 - 05 - 1901; overleed op 24 december 1943. 1956 - 1957, 861
        - Outer, J.J. den; geb.dat.: 21 - 05 - 1989. 1947 - 1957, 862
        - Overklift Vaupel Kleyn, D.; geb.dat.: 23 - 08 - 1910. 1957, 863
        - Parlevliet, F.J.; geb.dat.: -. 1949 - 1957, 864
        - Pauw, A.G.J.; geb.dat.: -. 1958 - 1959, 865
        - Pechler, J.B.; geb.dat.: 30 - 07 - 1915. 1957, 866
        - Pelsmaker, E.; geb.dat.: 31 - 12 - 1919. 1956 - 1957, 867
        - Peters, C.; geb.dat.: 05 - 05 - 1915. 1949 - 1959, 868
        - Peters, J.J.; geb.dat.: 02 - 01 - 1909. 1958, 869
        - Pieck, L.G.; geb.dat.: -. 1957, 870
        - Piekhaar, H.G.; geb.dat.: 13 - 12 - 1919. 1957, 871
        - Pieters, E.W.F.; geb.dat.: 28 - 10 - 1921. 1957, 872
        - Pinsel, C.H.; geb.dat.: -. 1957, 873
        - Pluim, S.; geb.dat.: 30 - 09 - 1897; overleed op 28 september 1943. 1957, 874
        - Polanan Petel, J.E. van; geb.dat.: 16 - 09 - 1923. 1949 - 1957, 875
        - Pots, S.H.; geb.dat.: 21 - 10 - 1914. 1957, 876
        - Prass, G.N.; geb.dat.: -. 1958, 877
        - Prehn, C.E. van; geb.dat: -. 1957, 878
        - Puil, W.Th.; geb.dat.: 12 - 04 - 1917. 1956 - 1957, 879
        - Puit, T. de; geb.dat.: 25 - 03 - 1904; overleed op 8 februari 1945. 1957, 880
        - Rambelje, K. de la; geb.dat.: -. 1957, 881
        - Rancuret, H.B.R.; geb.dat.: -. 1956 - 1957, 882
        - Rasing, W.F.; geb.dat.: 26 - 02 - 1908. 1960, 883
        - Ravestein, J.; geb.dat.: 27 - 02 - 1906; overleed op 27 februari 1942. 1957, 884
        - Reppel, J.; geb.dat.: 03 - 02 - 1895. 1949 - 1957, 885
        - Rhee, J.A. van; geb.dat.: -. 1957, 886
        - Richmond, A.A.; geb.dat.: 03 - 12 - 1909. 1958, 887
        - Ridder, J. de; geb.dat.: 13 - 01 - 1903. 1949 - 1957, 888
        - Rijken, H.J.; geb.dat.: 05 - 02 - 1925. 1956 - 1957, 889
        - Rijken, P.E.; geb.dat.: -. 1946 - 1960, 890
        - Rijken Rapp, A.G.; geb.dat.: 31 - 05 - 1908. 1957, 891
        - Rinkens, H.J.; geb.dat.: -. 1957, 892
        - Roeby, H.C.J.; geb.dat.: 11 - 02 - 1906. 1949 - 1955, 893
        - Roelants, F.L.G.; geb.dat.: 15 - 09 - 1909; overleed op 17 mei 1945. 1957, 894
        - Roest, J. van; geb.dat.: -; overleed op 1 september 1943. 1956 - 1957, 895
        - Roestenburg; geb.dat.: 07 - 03 - 1923. 1956 - 1957, 896
        - Rooijen, H.M. van; geb.dat.: 04 - 09 - 1916. 1957, 897
        - Rooy, L. van; geb.dat.: 15 - 03 - 1905. 1956 - 1957, 898
        - Rossum, J.F. van; geb.dat.: 15 - 11 - 1914. 1960, 899
        - Rozenhart, A.F.; geb.dat.: -; overleed op 27 februari 1942. 1956 - 1957, 900
        - Ruitenschild, L.A.; geb.dat.: 08 - 10 - 1922. 1958, 901
        - Rumaruson, A.E.; geb.dat.: 01 - 11 - 1912. 1958, 902
        - Sahetapy, W.; geb.dat.: 03 - 08 - 1907. 1957, 903
        - Saijers, H.; geb.dat.: 22 - 09 - 1925. 1957, 904
        - Salomon, A.H.A.; geb.dat.: 30 - 10 - 1917; overleed op 28 april 1943. 1957, 905
        - Samson, J.F.W.M.; geb.dat.: 13 - 02 - 1908. 1960, 906
        - Sande, H.A.H. van der; geb.dat.: 18 - 04 - 1899. 1947 - 1957, 907
        - Sarbini; geb.dat.: -. 1952 - 1957, 908
        - Savelsberg, H.L.; geb.dat.: 25 - 08 - 1913. 1960, 909
        - Sayers, H.; geb.dat.: 08 - 10 - 1922. 1957 - 1958, 910
        - Schardijn, A.C.E.; geb.dat.: 16 - 02 - 1922. 1955 - 1959, 911
        - Scheffer, P.P.; geb.dat.: -. 1957, 912
        - Schell, A.P.Ch.; geb.dat.: 23 - 08 - 1907. 1956 - 1957, 913
        - Scherer, J.J.; geb.dat.: 04 - 05 - 1906. 1957, 914
        - Schipper, D.; geb.dat.: 25 - 06 - 1904. 1959, 915
        - Schoenzetter, Ch.C.; geb.dat.: 01 - 12 - 1921. 1946 - 1959, 916
        - Scholte, R.; geb.dat.: -. 1957, 917
        - Schoumacher, J.E.; geb.dat.: 10 - 02 - 1919. 1957, 918
        - Schraa, S.; geb.dat.: 16 - 045 - 1902. 1949 - 1957, 919
        - Schrijn, R.U.; geb.dat.: 11 - 09 - 1916. 1949 - 1957, 920
        - Schükkmann, T. von; geb.dat.: 13 - 11 - 1923. 1960, 921
        - Schuurbiers, A.E.M.; geb.dat.: 07 - 08 - 1906. 1949 - 1957, 922
        - Siegers, J.H.; geb.dat.: 13 - 07 - 1901. 1957, 923
        - Sieperda, B.; geb.dat.: 16 - 07 - 1909. 1957, 924
        - Sigmond, M.J.; geb.dat.: 28 - 09 - 1916. 1960, 925
        - Sijtsema, J.M.; geb.dat.: 20 - 03 - 1907. 1960, 926
        - Simon, M.; geb.dat.: 14 - 05 - 1922. 1957, 927
        - Simons, C.H.F.; geb.dat.: 19 - 08 - 1908. 1954 - 1958, 928
        - Simons, L.H.E.; geb.dat.: -. 1948 - 1957, 929
        - Slagter, R.; geb.dat.: 01 - 01 - 1922. 1959, 930
        - Slijp, H.; geb.dat.: 15 - 12 - 1920. 1947 - 1960, 931
        - Sloots, C.Th.; geb.dat.: 14 - 03 - 1901. 1957, 932
        - Sluys, J.A. van der; geb.dat.: 25 - 02 - 1919; overleed op 27 februari 1942. 1960, 933
        - Smeets, P.; geb.dat.: -. 1957, 934
        - Smit Roeters, J.; geb.dat.: -; overleed op 27 februari 1942. 1957, 935
        - Smits, J.A.L.; geb.dat.: 13 - 09 - 1909. 1958, 936
        - Smits, J.S.; geb.dat.: -. 1959, 937
        - Smitshuiysen, E.J.H.; geb.dat.: 28 - 09 - 1913. 1949 - 1957, 938
        - Snabel, A.; geb.dat.: 03 - 01 - 1896; overleed op 17 februari 1942. 1956 - 1957, 939
        - Snijdewind, F.A.; geb.dat.: 27 - 03 - 1915. 1957, 940
        - Soeradi; geb.dat.: -; op 1 april 1942 uit de zeedienst ontslagen. 1957, 941
        - Soewadji; geb.dat.: -. 1957, 942
        - Solkesz, J.H.; geb.dat.: -. 1947 - 1959, 943
        - Spenkelink, J.M.; geb.dat.: -. 1957, 944
        - Spits, J.R.; geb.dat.: 10 - 10 - 1904. 1958 - 1960, 945
        - Sporry, B.J.A.; geb.dat.: 13 - 03 - 1917. 1960, 946
        - Sprew, F.E.; geb.dat.: 28 - 07 - 1908. 1956 - 1957, 947
        - Springer, H.; geb.dat.: 04 - 03 - 1901. 1957, 948
        - Staal, J. van der; geb.dat.: 08 - 02 - 1922. 1949 - 1957, 949
        - Stalknegt, E.J.L.; geb.dat.: 04 - 07 - 1921. 1948 - 1957, 950
        - Star, J.H.J. van der; geb.dat.: -. 1957, 951
        - Steentsma, W.; geb.dat.: 26 - 11 - 1905. 1959, 952
        - Steevensz., P.; geb.dat.: 25 - 04 - 1917. 1957 - 1959, 953
        - Stibbe, F.W.; geb.dat.: 22 - 10 - 1923. 1956 - 1957, 954
        - Stok, E.N. van der; geb.dat.: -. 1948 - 1957, 955
        - Stolle, W.; geb.dat.: 16 - 01 - 1908. 1954 - 1960, 956
        - Stork, K.P.A.; geb.dat.: -; overleed op 27 februari 1942. 1957, 957
        - Storm van 's Gravesande, W.A.P.F.L.; geb.dat.: -. 1958, 958
        - Stougje, B.; geb.dat.: 18 - 01 - 1904; overleed op 16 november 1943. 1957, 959
        - Stücken, A.; geb.dat.: 20 - 05 - 1907. 1958, 960
        - Sturler R.V. de; geb.dat.: 22 - 03 - 1918. 1957, 961
        - Sülter, M.U.; geb.dat.: -. 1948 - 1957, 962
        - Sutumalay, E.; geb.dat.: 01 - 02 - 1908. 1958, 963
        - Swart, H.P.; geb.dat.: 27 - 04 - 1921. 1957, 964
        - Taijtelbaum, H.; geb.dat.: 07 - 05 - 1922. 1960, 965
        - Tap, J.B.; geb.dat.: 29 - 08 - 1907. 1956 - 1958, 966
        - Taschner, F.; geb.dat.: -. 1957, 967
        - Tellings, R.J.B.; geb.dat.: -; overleed op 27 februari 1942. 1957, 968
        - Tevel, A.; geb.dat.: -. 1959, 969
        - Thijssen, W.H.; geb.dat.: -. 1960, 970
        - Tiets, J.A.; geb.dat.: 24 - 01 - 1909. 1957, 971
        - Tol, J.J. van; geb.dat.: 24 - 10 - 1901. 1957, 972
        - Topee, E.W.; geb.dat.: 21 - 12 - 1910. 1948 - 1960, 973
        - Tremio, J.Ph.E.; geb.dat.: 20 - 03 - 1912. 1948 - 1958, 974
        - Tronchet, L.M.; geb.dat.: 13 - 11 - 1907. 1957, 975
        - Tuynman, W.E.; geb.dat.: -. 1960, 976
        - Uden, J.H. van; geb.dat.: -; overleed op 19 december 1941. 1959, 977
        - Uneputty, J.; geb.dat.: 03 - 07 - 1912. 1958, 978
        - Urich, J.J.W.; geb.dat.: -. 1957, 979
        - Val, L.G. de; geb.dat.: -. 1949 - 1960, 980
        - Valkonet, Th.F.; geb.dat.: 20 - 05 - 1904. 1957, 981
        - Varenkamp, H.F.W.; geb.dat.: -. 1958, 982
        - Veelings, O.W.G.; geb.dat.: 08 - 12 - 1916. 1957, 983
        - Velde, H. ten; geb.dat.: 08 - 10 - 1908; overleed op 21 februari 1942. 1958, 984
        - Velden, P. van der; geb.dat.: 08 - 04 - 1908; overleed op 8 maart 1942. 1957, 985
        - Velthuijsen, P.A.O.; geb.dat.: 11 - 01 - 1913. 1957, 986
        - Velting, H.H.; geb.dat.: 21 - 12 - 1893. 1958, 987
        - Verduijn Lunel, J.; geb.dat.: 13 - 03 - 1917. 1955 - 1959, 988
        - Vergouw, H.H.; geb.dat.: 07 - 05 - 1913. 1957, 989
        - Verheijden, F.J.; geb.dat.: 22 - -4 - 1922. 1957, 990
        - Verkerk, J.G.H.; geb.dat.: 13 - 12 - 1908. 1958, 991
        - Vermeulen, J.J.A.F.; geb.dat.: -. 1958, 992
        - Vermeulen, K.E.; geb.dat.: 19 - 09 - 1910. 1949 - 1960, 993
        - Vermeyden, Th.; geb.dat.: -. 1946 - 1960, 994
        - Verspeten, M.N.; geb.dat.: 06 - 12 - 1922. 1948 - 1960, 995
        - Vincentie, A.A.; geb.dat.: 29 - 03 - 1919. 1957, 996
        - Viso, L.H.L. de; geb.dat.: 07 - 06 - 1903. 1957, 997
        - Visser, F.L.; geb.dat.: -. 1957, 998
        - Visser, R.J. Jzn.; geb.dat.: -. 1946 - 1958, 999
        - Vlek de Coningh, J.W.; geb.dat.: 07 - 10 - 1916. 1958, 1000
        - Voet, W. van der; geb.dat.: 19 - 11 - 1914. 1957 - 1958, 1001
        - Vonk, A.H.; geb.dat.: -. 1958, 1002
        - Voorthuijsen, W.M. van; geb.dat.: 02 - 11 - 1916. 1949 - 1960, 1003
        - Vreede, H.E.; geb.dat.: 08 - 11 - 1929. 1959, 1004
        - Vries, K.E. de; geb.dat.: -. 1956, 1005
        - Vries, W. de; geb.dat.: 13 - 02 - 1901; overleed op 25 maart 1942. 1957, 1006
        - Vrouwenvelder, J.; geb.dat.: 22 - 09 - 1922. 1948 - 1960, 1007
        - Wagner, H.F.A.; geb.dat.: -; overleed op 29 oktober 1942. 1958, 1008
        - Wal, W. van der; geb.dat.: -. 1958, 1009
        - Wallaard, P.; geb.dat.: 04 - 14 - 1894. 1947 - 1957, 1010
        - Wamsteker, J.A.; geb.dat.: 10 - 12 - 1903; overleed op 20 januari 1945. 1957, 1011
        - Wardenaar, E.M.; geb.dat.: -. 1953 - 1960, 1012
        - Warners, J.F.; geb.dat.: -. 1957, 1013
        - Wattimena, A.J.; geb.dat.: 01 - 08 - 1914. 1948 - 1957, 1014
        - Wattimena, R.J.; geb.dat.: 18 - 02 - 1913. 1957, 1015
        - Weerd, J. de; geb.dat.: 09 - 05 - 1914. 1949 - 1959, 1016
        - Weijzig, W.E.; geb.dat.: 22 - 01 - 1910. 1956 - 1957, 1017
        - Welvaart, J.A.; geb.dat.: 03 - 10 - 1916. 1957, 1018
        - Wentink, H.J.; geb.dat.: 14 - 08 - 1904. 1959, 1019
        - Wessel, P.G.; geb.dat.: -. 1958, 1020
        - Wessel, P.G.; geb.dat.: -. 1958, 1021
        - Wiersma, A.; geb.dat.: 21 - 10 - 1907; overleed op 21 maart 1944. 1959, 1022
        - Wiggers, Th.E.; geb.dat.: 21 - 06 - 1916; overleed op 1 april 1942. 1957, 1023
        - Wijk, E. van der; geb.dat.: 25 - 03 - 1926. 1960, 1024
        - Wijnberg, M.J.J.; geb.dat.: 29 - 03 - 1920. 1947 - 1957, 1025
        - Wijnveldt, H.D.; geb.dat.:27 - 07 - 1922. 1949 - 1957, 1026
        - Wilgen, H. van; geb.dat.: -. 1958, 1027
        - Wingerder, C.J.; geb.dat.: -. 1954 - 1957, 1028
        - Winia, Th.B.R.; geb.dat.: 23 - 06 - 1908; overleed op 18 september 1944. 1950 - 1957, 1029
        - Wip, R.; geb.dat.: 18 - 01 - 1911. 1958, 1030
        - Wiskie, J.P.; geb.dat.: 01 - 09 - 1915. 1947 - 1957, 1031
        - Wit, W.H.Ch. de; geb.dat.: 03 - 02 - 1907. 1957, 1032
        - Wolferen, H.F.P. van; geb.dat.: 26 - 02 - 1913. 1954 - 1957, 1033
        - Zanten, J.W. van; geb.dat.: 22 - 01 - 1919; op 3 maart 1942 als vermist afgevoerd uit de sterkte van de zeedienst. 1956 - 1957, 1034
        - Zeeuw, G. de; geb.dat.: 21 - 06 - 1918. 1957, 1035
        - Zitter, H.; geb.dat.: 10 - 11 - 1923. 1957, 1036
        - Zwier, Chr.; geb.dat.: 25 - 05 - 1901. 1958, 1037
        - Zwigtman, J.; geb.dat.: 24 - 06 - 1904; overleed op 18 september 1944. 1957, 1038
  - Overige stukken van de Hoofdintendance Zeemacht en voorlopers, 1.2
    - Bepalingen en voorschriften inzake de bezoldiging en toelagen voor militairen van de Zeemacht., 1919 - 1926; 1039; 1 omslag
    - Stukken betreffende de tijdelijke crisiskorting op de inkomsten van de militairen der Zeemacht., 1934; 1040; 1 omslag
    - Stukken betreffende vaststelling van oorlogstoelagen aan marinepersoneel, dat is uitgeweken naar Engeland., 1940 - 1945; 1041; 1 omslag
    - Formulieren inzake uitkeringen of uitbetalingen gedurende de bezettingstijd door het hoofd van het Opkomstcentrum gezonden aan de commandant der Marine te Londen., 1945; 1042; 1 pak
- AFWIKKELINGSBUREAU VAN HET MINISTERIE VAN DEFENSIE, 2
  - Stukken betreffende administratieve aangelegenheden van het Afwikkelingsbureau van het Departement van Defensie., 1941; 1043; 1 omslag
  - Stukken betreffende de financiële verzorging van militair en burgerlijk personeel van de voormalige Nederlandse Zee- en Landmacht door het Afwikkelingsbureau van het Departement van Defensie., 1941 - 1943; 1044; 1 omslag
    Bevat Verordeningenbladen voor het bezette Nederlandsche gebied, stuk nrs. 37 (1941) en 13 (1942).